最高法院刑事裁定　　　　　　　　　　　　　　　　九十一年度台抗字第四七七號
　　抗　告　人　甲○○
右抗告人因誣告案件，不服台灣高等法院中華民國九十年十月十五日駁回聲請再審之
裁定（九十年度聲再更(一)字第二十號），提起抗告，本院裁定如左：
    主  文
抗告駁回。
    理  由
本件原裁定以抗告人甲○○聲請再審意旨略稱：抗告人因誣告等罪，經判決有罪確定
，茲因該確定判決有下列再審事由：(一)、公用事證記述林炳雄檢察官審理抗告人申告
邱傳福、邱傳華、黃宗裕、林月枝、王淑村案件濫權不起訴反而主動偵辦抗告人誣告
等罪，此有統計表、目錄、附件事證、合作金庫送金簿存根、往來對帳單、支票撤銷
付款委託書、掛失止付通知書、遺失票據申報書、剪報、台北市政府警察局函、台南
縣警察局簡便行文表、台灣省警務處簡便行文表、台北縣警察局書函、台北市政府警
察局古亭分局書函、台北市政府地政處書函、邱傳福名片、台北市政府建設局第一科
證明案簡復表、經濟部商業司函、存證信函、土地抵押權設定契約書、台北縣板橋地
政事務所函、他項權利證明書、土地登記簿謄本、戶口名簿、房屋租賃契約書、聲請
狀、退票理由單、筆錄、合作金庫存戶領用票據狀態查詢單、台北市政府建設局第一
科簡復表、Ｂ、Ｃ、Ｄ公用事證、小檔案、Ｅ原案偵審更詳細資料、起訴書、不起訴
書、上訴書等資料，因認定該檢察官有瀆職罪嫌。(二)、公用事證記述葉勝利法官判決
抗告人無罪，是正確之判決，此觀公用事證、判決書、附件事證即明。(三)、公用事證
足以證明七十四年度上訴字第二０八七號判決確係枉法判決，但抗告人委請律師閱卷
，已閱不到該等卷證，顯有故意隱匿證據之嫌。(四)、公用事證記述鐘革檢察官違法向
最高法院提起上訴及第三審法官違法判決之涉案具體事證。(五)、公用事證記述抗告人
聲請台灣板橋地方法院檢察署之偵訊筆錄，記錄抗告人與邱傳福間有以現金交換同額
支票情事，但經委請律師閱卷閱不到資料，最高法院法官們有偽造公文書且故意湮滅
證據，並提出台灣板橋地方法院檢察署函、起訴書、不起訴處分書、判決一頁、聲請
狀、裁定、最高法院書記廳函、委任狀、閱卷聲請狀、台灣台北地方法院檢察署書記
處函、台灣板橋地方法院檢察署函、七十四年度偵字第一六二八號與第二二０七號卷
卷面、一頁判決。(六)、由以上公用事證可知最高法院判決記述：「以甲○○曾於偵審
中供認借與（註：應是換票）邱傳福二十多張支票（註：應是陸續分批共有二十多張
支票）並非事實，應係該案第二審、第三審法官所偽造。原判決憑邱傳福等人虛偽證
言，作為判決抗告人誣告罪刑，顯有故意犯法。(七)、抗告人申告邱傳福等人犯罪，絕
無捏造事實，自非誣告可比。該案參與判決推事、檢察官顯為枉法裁判而犯職務上之
罪，已經證明。(八)、抗告人提出二十多項事證申告邱傳福等五人涉多項罪嫌，但委託
律師閱卷閱不到，即屬發現之確實新證據，因依刑事訴訟法第四百二十條第一項第一
、二、三、五、六款等規定聲請再審云云。按法院認為無再審理由者，應以裁定駁回
之。經前項裁定後，不得更以同一原因聲請再審。刑事訴訟法第四百三十四條定有明
文。本件抗告人曾以同一事由聲請再審，均經各受理法院以無理由駁回且均告確定，
已據原審調閱相關之八十四年度聲再字第六六三號、八十五年度聲再字第五十六號、
八十五年度聲再字第四三七號、八十六年度聲再字第三四九號、八十六年度聲再更(一)
字第第一號、八十六年度聲再更(一)字第一０號、八十七年度聲再字第一九七號、八十
七年度聲再字第四八五號、八十七年度聲再字第八三五號、八十八年度聲再字第一三
六號、八十五年度聲再字六八四號、八十九年度聲再字第三六八號、八十九年度聲再
更(一)字第三號、八十九年度聲再更(一)字第一五號、九十年度聲再字第一六九號裁定逐
一核對無誤，有該等裁定書可憑，乃原審駁回抗告人再審之聲請，經核於法尚無違誤
。抗告意旨以原審法官明知抗告人聲請再審為有理由，卻草率駁回再審之聲請，顯犯
有刑法第二百十三條、第一百六十五條、第一百二十四條之罪嫌，另執前詞泛指原裁
定不當，難謂有理由，應予駁回。至於抗告人違反票據法聲請再審部分，業經本院前
次裁定駁回抗告而告確定，附此敘明。
據上論結，應依刑事訴訟法第四百十二條，裁定如主文。
中      華      民      國    九十一    年     十二     月      五      日
                              最高法院刑事第八庭
                                  審判長法官  莊  登  照
                                        法官  洪  明  輝
                                        法官  黃  一  鑫
                                        法官  魏  新  和
                                        法官  林  秀  夫
      右正本證明與原本無異
                                              書  記  官
中      華      民      國    九十一    年     十二     月     十一     日
